【裁判字號】    99,上易,665
【裁判日期】    990527
【裁判案由】    竊盜
【裁判全文】
臺灣高等法院臺中分院刑事判決         99年度上易字第665號
上  訴  人
即  被  告  乙○○
上列上訴人因竊盜案件，不服臺灣南投地方法院98年度易字第
382號中華民國99年3月30日第一審判決（起訴案號：臺灣南投地
方法院檢察署98年度偵字第4313號），提起上訴，本院判決如下
：
    主  文
上訴駁回。
    理  由
一、按依刑事訴訟法第350條、第361條、第362條、第367條規定
    ，不服地方法院之第一審判決而上訴者，須提出上訴書狀，
    並應敘述具體理由，為上訴必備之程式；其所提出之書狀未
    敘述上訴理由，或僅曾以言詞陳述上訴理由者，均應於上訴
    期間屆滿後20日內補提理由書於第一審法院。第一審法院經
    形式審查，認逾期未補提上訴理由者，應定期間先命補正；
    逾期未補正者，為上訴不合法律上之程式，應以裁定駁回。
    倘已提出上訴理由，但所提非屬具體理由者，則由第二審法
    院以上訴不合法律上之程式，判決駁回。而所謂具體理由，
    必係依據卷內既有訴訟資料或提出新事證，指摘或表明第一
    審判決有何採證認事、用法或量刑等足以影響判決本旨之不
    當或違法，而構成應予撤銷之具體事由，始克當之（例如：
    依憑證據法則具體指出所採證據何以不具證據能力，或依憑
    卷證資料，明確指出所為證據證明力之判斷如何違背經驗、
    論理法則）；倘僅泛言原判決認定事實錯誤、違背法令、量
    刑失之過重或輕縱，而未依上揭意旨指出具體事由，或形式
    上雖已指出具體事由，然該事由縱使屬實，亦不足以認為原
    判決有何不當或違法者（例如：對不具有調查必要性之證據
    ，法院未依聲請調查亦未說明理由，或援用證據不當，但除
    去該證據仍應為同一事實之認定），皆難謂係具體理由，俾
    與第二審上訴制度旨在請求第二審法院撤銷、變更第一審不
    當或違法之判決，以實現個案救濟之立法目的相契合，並節
    制濫行上訴（最高法院97年度台上字第892號刑事判決意旨
    參照）。又第367條之判決及對於原審諭知管轄錯誤、免訴
    或不受理之判決上訴時，第二審法院認其為無理由而駁回上
    訴，或認為有理由而發回該案件之判決，得不經言詞辯論為
    之，同法第372條定有明文。
二、上訴意旨略以：上訴人即被告乙○○（下稱被告）於警詢時
    主動向警方告知民國98年10月初某日未被查獲之竊盜罪，然
    原審法院仍各判處有期徒刑8月，被告甚為不服，請法官能
    給予自新之機會，從輕量刑云云。
三、經查：
  (一)本件被告因不服地方法院之第一審判決，於99年4月16日所
    提出之上訴理由狀，依刑事訴訟法第361條第2項條文、立法
    修正理由及上開最高法院判決意旨，倘已提出上訴理由，但
    所提非屬具體理由者，由第二審法院以上訴不合法律上之程
    式，以判決駁回之。至於上訴理由是否具體，係屬第二審法
    院審查範圍，不在命補正之列（參見法院辦理刑事訴訟案件
    應行注意事項第162點），合先敘明。
  (二)原審判決認定被告有原判決事實欄所載之犯行，係依憑被告
    於原審準備程序及審理中之自白、共同被告張舜程於警詢、
    偵訊、原審準備程序及審理中之供述，並經證人即被害人甲
    ○○於警詢中之指訴、證人楊春珠於警詢中之證述明確，且
    有贓物認領保管單及明細表、查獲現場照片、扣案之油壓剪
    及尖嘴鉗各1支等可資佐證。從而原審論處被告攜帶兇器竊
    盜，累犯，處有期徒刑8月；又共同攜帶兇器竊盜，累犯，
    處有期徒刑8月。應執行有期徒刑1年1月。扣案之油壓剪及
    尖嘴鉗各1支，均沒收之，已詳細敘述其所憑之證據及其認
    定之理由；就量刑方面，亦已審酌被告就原判決犯罪事實欄
    一、(一)、(二)之行為，均係犯刑法第321條第1項第3款之
    攜帶兇器竊盜罪，又被告與同案被告張舜程就原判決犯罪事
    實欄一、(二)之攜帶兇器竊盜犯行，2人間有犯意聯絡及行
    為分擔，應論以共同正犯。被告就原判決犯罪事實欄一、(
    一)、(二)之竊盜犯行，犯意各別，手段雷同，應予分論併
    罰。又被告前於90年間因施用毒品案件，經原審法院90年度
    訴字第1888號判決判處應執行有期徒刑10月確定，並於96年
    11月4日縮刑期滿執行完畢，有臺灣高等法院被告前案紀錄
    表在卷可稽，其於徒刑執行完畢後5年內故意再犯本件有期
    徒刑以上之罪，為累犯，自應依刑法第47條第1項之規定加
    重其刑，爰審酌被告正值青壯年，僅因貪慾圖利，不思以合
    法正當途徑賺取所得，而以不正方法意圖竊取他人財物，侵
    害他人財產法益，而竊取他人財物，所竊得電纜線據被害人
    甲○○於警詢中表示價值約為1萬元，及被告犯後坦承犯行
    等一切情狀，量處如原判決主文所示之刑（原判決第3頁第
    11行關於「並諭知易科罰金之折算標準」之記載，顯係誤載
    ，除去此瑕疪，仍不影響判決本旨），所為論敘，俱有卷存
    證據資料可資復按，從形式上觀察，並無判決違背法令之情
    形存在。被告上訴雖執前詞指摘原審判決不當，惟原判決已
    說明其審酌量刑之情形，並在法定刑度內而為量刑，尚無逾
    越法律規定範圍或濫用權限情事，被告上訴意旨不服原審量
    刑，求能從輕量刑，難謂係具體理由，且被告並未提出新事
    實及新證據為具體指摘，其上訴即無憑採。
  (三)原審判決就認定被告犯罪所憑之證據，已經詳細調查審酌，
    經核並無違背證據法則及論理法則。就量刑方面，亦已審酌
    被告之素行、犯罪一切情狀及其犯罪後態度，而量處其刑，
    經核亦屬妥適，並無過重或過輕之情形。被告提起上訴，固
    具備形式上之理由，但並未提出新事證以供調查，亦未依據
    卷內之訴訟資料，指摘原審判決有何足以影響判決本旨之不
    當或違法，而構成應予撤銷之具體事由。被告徒憑己意漫指
    原審判決不當，尚不足以動搖原審判決認定犯罪事實及量刑
    之基礎，難認係具體理由，其上訴顯然違背法律上之程式，
    應予駁回，並不經言詞辯論為之。
四、據上論斷，應依刑事訴訟法第367條前段、第372條，判決如
    主文。
中    華    民    國    99    年    5     月    27    日
            刑事第十一庭  審判長法  官  郭  同  奇
                                法  官  洪  曉  能
                                法  官  許  冰  芬
上列正本證明與原本無異。
不得上訴。
                                書記官  蔡  嘉  萍
中    華    民    國    99    年    5     月    27    日

司法院資訊處製作；財團法人民間司法改革基金會備份。
